臺灣基隆地方法院刑事判決　
111年度易字第75號
公  訴  人  臺灣基隆地方檢察署檢察官
被      告  王文燦




                  （現另案在法務部○○○○○○○執行中，目前暫
                    寄押在法務部○○○○○○○○○○○）
上列被告因竊盜案件，經檢察官提起公訴（110年度偵字第7669
號），本院判決如下：
    主  文
王文燦共同犯侵入住宅竊盜罪，累犯，處有期徒刑拾月。 
未扣案之犯罪所得如附表編號㈠至㈣所示之物，均沒收之，於全部
或一部不能沒收或不宜執行沒收時，連帶追徵其價額。
    事  實
一、王文燦前因竊盜案件，經臺灣宜蘭地方法院（下稱宜蘭地院
    ）以106年度易字第322號判決判處有期徒刑4月、3月確定；
    又因傷害案件，經宜蘭地院以106年度簡字第458號判決判處
    有期徒刑4月，嗣不服提起上訴，經宜蘭地院以106年度簡上
    字第44號判決上訴駁回確定；上開二案件，嗣經宜蘭地院以
    108年度聲字第71號裁定合併定應執行有期徒刑10月，嗣其
    不服提起抗告，經臺灣高等法院以108年度抗字第578號裁定
    抗告駁回而確定，並於民國109年4月10日徒刑執行完畢，再
    與另案拘役接續執行，於109年6月24日拘役執行完畢出監。
二、詎王文燦仍不知悔改，夥同真實姓名年籍不詳之成年男子，
    共同意圖為自己不法之所有，基於侵入住宅加重竊盜之犯意
    聯絡，於110年9月12日凌晨2時12分許，一同前往新北市○○
    區○○○街00○0號吳焜良住處，並以不詳方式侵入該吳焜良住
    處屋內，共同竊得吳焜良所有之電冰箱1台、電鋸2支、瓦斯
    爐1台、烤肉架1個如附表編號㈠至㈣所示及「其他不詳居家用
    品」，旋即離去。嗣吳焜良發現遭竊，報警處理，經警調閱
    屋內監視器錄影畫面後，始循線查悉上情。
三、案經吳焜良訴由新北市政府警察局瑞芳分局報告臺灣基隆地
    方檢察署檢察官偵查、起訴。
    理  由
壹、證據能力
一、按被告以外之人於審判外之言詞或書面陳述，除法律有規定
    者外，不得作為證據，刑事訴訟法第159條第1項固定有明文
    。惟被告以外之人於審判外之陳述，雖不符刑事訴訟法第15
    9條之1至第159條之4之規定，而經當事人於審判程序同意作
    為證據，法院審酌該言詞陳述或書面陳述作成時之情況，認
    為適當者，亦得為證據；當事人、代理人或辯護人於法院調
    查證據時，知有第159條第1項不得為證據之情形，而未於言
    詞辯論終結前聲明異議者，視為有前項之同意，同法第159
    條之5亦有明定。查，被告王文燦就證人即告訴人吳焜良於1
    10年9月17日警詢時之調查筆錄，於本院準備程序時雖表示
    ：叫他（即告訴人吳焜良）來，看他認不認識我，他不認識
    我，我認識他云云，然並未就該筆錄之證據能力有所爭執；
    此外，本判決所引用之下列證據資料（包含供述證據、文書
    證據等），亦無證據證明係公務員違背法定程序所取得，且
    被告、檢察官於本院準備程序、審判期日中對本院所提示之
    被告以外之人審判外之供述，包括供述證據、文書證據等證
    據，就證據能力均未表示爭執，而迄至言詞辯論終結前亦未
    再聲明異議【見本院111年度易字第75號卷，以下簡稱本院
    卷，第313至315頁】，經核亦無顯有不可信之情況與不得作
    為證據之情形，本院審酌上開證據資料製作時之情況，尚無
    違法不當及證明力明顯過低之瑕疵，認為以之作為證據應屬
    適當，是依刑事訴訟法第159條至第159條之5及第158條之4
    反面解釋規定，本判決所引用如下揭所示之供述證據、非供
    述證據等，均具有證據能力，合先敘明。
二、另被告王文燦固於本院111年3月9日準備程序時表示：我要
    委任陳雅萍律師擔任辯護人云云，本院本於尊重及保障被告
    委任律師之權利，遂另訂期日，給予被告選任辯護人之機會
    ，然嗣經本院另訂庭期（即110年4月29日準備程序及111年5
    月27日審判程序）後，始終未收受陳雅萍律師之委任狀，本
    院乃於111年5月27日審判期日時，當庭請書記官撥打聯絡陳
    雅萍律師，詢問：有無接受本件仁股被告王文燦案件之委任
    ，接通後，惟陳雅萍律師電話中表示並未亦無接受本件委任
    等語明確，而本院亦當庭將其答覆告知被告，此觀諸該日審
    判筆 錄所載「（問：本院當庭請書記官撥打電話轉接陳雅
    萍律師，經陳雅萍律師答稱本件並未接受你的委任，有何意
    見？）再以書狀表示」、「（有何最後陳述？）沒有，都以
    書狀表達就好」、「（是否聆聽宣判？）我要聽宣判」等語
    甚明，有本院111年5月27日審判筆錄1件【見本院111年度易
    字第75號卷第303頁、第317頁】在卷可佐。綜觀上開歷程，
    被告所為已非辯護權之正當行使，毋寧是假選任辯護人之名
    ，實惡意拖延訴訟之實，屬權利濫用無訛。從而，本院已盡
    到對被告辯護權正當行使之訴訟照料義務，附此敘明。
貳、實體部分
一、認定犯罪事實所憑證據及理由   
　㈠訊據被告王文燦矢口否認有何上開共同侵入住宅竊盜之犯行
    ，辯稱：我不承認檢察官起訴書所載之犯罪事實，我保持緘
    默云云。
  ㈡查，被告王文燦共同侵入住宅竊盜罪之犯罪事實，業據被害
    人即告訴人吳焜良於警詢時之指述情節明確綦詳，並有卷附
    之監視錄影畫面擷圖在卷可佐【見臺灣基隆地方檢察署110
    年度偵字第7669號卷，下稱偵卷，第17至19頁】，再互核與
    證人即本案承辦警員鄺柏翰於本院111年5月27日審判時具結
    證述：我於109年9月12日任職新北市政府警察局瑞芳分局偵
    查隊警員，於110年9月份在新北貢寮區福祉三街22之1號的
    竊盜案件即本案之緣起是被害人吳焜良向派出所報案，吳焜
    良第一次說他家有被侵入過，偷東西，附近沒有監視器畫面
    ，警方有跟他說明狀況，所以之後他就在家中裝設密錄器，
    後來他家又再次被人侵入竊盜，他有把畫面提供給我們警方
    ，這兩次間隔約一、二週，吳焜良第二次到派出所做筆錄時
    ，我有問被害人是否認識犯嫌，他說不認識，我們看到告訴
    人提供密錄器畫面，就追查到被告王文燦，因為本件被告王
    文燦常在那一區域犯案，我有看過密錄器畫面，我是承辦人
    之一，我確認犯嫌即為本案被告，因為被告王文燦面容明顯
    ，背心上面有寫王文燦，國旗標誌圖案都很明顯，當天通知
    他到案說明，他穿了另一件背心很明顯跟他當天犯罪所穿背
    心為同樣類型，同樣類型的特徵就是他的國旗，我有先問過
    他說國旗說是他自己縫上去的，車線是手工縫線，作案當天
    穿的背心的車線跟他當天穿的背心的車線大同小異，且背心
    上還有王文璨那三個文字，王文璨不是本名的燦，一個火旁
    邊一個山字，簡體字的「灿」，我在瑞芳分局服務兩年又三
    到四個月許，這段時間內，我知道我同事有辦過被告的其他
    案件，也是竊盜案，他有偷機車，並偷車牌去做ab車來騎乘
    使用，本件被告王文璨在我們轄區算是高度犯罪治安人口，
    我在本案之前沒有見過被告王文燦，（提示偵卷第7至9頁）
    被告王文燦110年1月17日警詢之調查筆錄，是我製作，被告
    王文燦有提到說白衣男子我不認識，穿著王文燦背心的男子
    跟我長得很像，但我不知道他是誰，這段話是被告王文燦講
    的，我照他原話打上去，我有跟他問說，你有穿著王文燦背
    心的男子同款背心該衣服是否需要訂做才可購買，他說沒有
    背心是訂做的我再把國旗繡上去，被告王文燦是這樣說的，
    （提示偵卷第17至19頁）這個是被害人吳焜良所提供密錄器
    檔案，我們擷取蒐證出來的，第19頁這裡有共犯跟王文燦一
    起進去，我有帶過來光碟或密錄器可以播放等語之證述 情
    節大致相符【見本院卷第304至311頁】，復與本院當庭播放
    並勘驗證人鄺柏翰所攜帶之光碟檔案（播放光碟）之當庭勘
    驗結果之內容亦大致相符，理由分述如下：
    法官問：這是被害人的家？
    證人鄺柏翰答：是。
    法官問：身穿白衣的人在拿東西，而另一位一開始就帶著帽
　　        子的人是否為本案被告王文燦？
    證人鄺柏翰答：是。
    法官問：光碟檔案多長？
    證人鄺柏翰答：約15至20分鐘。
    法官問：在門口拆電線之人是否為王文燦？
    證人鄺柏翰答：是。
    法官問：110年9月12日被告拿走什麼？
    證人鄺柏翰答：據被害人所述，被告王文燦拿走電冰箱1
　　              台、電鋸2支、瓦斯爐1 台、烤肉架1 台跟
                  其他的生活用品，因為他幾乎什麼都會拿，
                  就是看到什麼拿什麼。
    法官問：這是到幾點幾分截止？
    證人鄺柏翰答：大概到2點24分左右要離開。
    法官問：剛開始是幾分？
    證人鄺柏翰答：在另外一段影片。
    法官問：他手上拿那個甚麼？
    證人游一帆答：瓦斯爐。
    法官問：另外一段在哪裡？
    證人鄺柏翰答：另外一段錄影檔是從凌晨2 點6 分，犯嫌準
　　              備要進去的時候開始。
    法官問：這黑黑的是什麼？
    證人鄺柏翰答：他家，一開始家中沒有開燈，所以畫面是黑
    的，後來他們侵入進來有開燈。
    法官問：他用破壞剪在剪什麼？
　　證人鄺柏翰答：門閂之類的，屋主用那個鐵鍊綁住門，怕整
　　              個門被偷走。
    法官問：所以他有帶破壞剪？
    證人游一帆答：不確定是屋主的還是犯嫌攜帶的。
    法官問：這個影片大概幾點開始？
    證人鄺柏翰答：大概2點8分然後到24分結束，分兩段。
    法官諭知：
    一、勘驗結束。
    二、勘驗結論：有一位身穿白衣之男子先從窗戶攀爬入內，
        之後用工具剪斷鎖鍊，打開大門，讓身型類似被告王文
        燦之男子入內，詳情如同110 年度偵字第7669號卷內卷
        附資料，且戴帽子之男子身穿之背心、身型與本案被告
        王文燦類似。
  　三、證人鄺柏翰庭呈之光碟供本院留存。
　　綜上，依上開勘驗結果，核與證人鄺柏翰之證述情節相符，
    應認告訴人上開指述情節係真相事實，並無誣陷虛妄情事，
    洵堪採信。
  ㈢復參酌證人即本案承辦偵查佐游一帆於本院111年5月27日審
    判時具結證述：我於110年9月任職瑞芳分局偵查隊，我在該
    單位任職16年，在此案前，沒有直接查獲這位被告過，但在
    一個月前被告有涉及其他竊盜案件，當時有請被告來做筆錄
    ，當時被告否認，我們根據影像判斷，跟王文燦三個字認為
    應該是王嫌的機率很大，所以我們也是發通知書通知他到場
    ，他到案之後，我們看到他的面容，就確定他是犯嫌，這是
    我們確認本案犯嫌為被告王文燦，然被告王文燦辯解那不是
    他只是跟他長得很像的人，被告王文燦在警局做筆錄時，我
    有在現場，前半段在，後半段有案件我就出去了，我在場時
    ，被告他進來我們單位，我們有先口頭詢問他關於這個案件
    ，我們在做筆錄之前都會先確認犯嫌意圖，他那時候就否認
    ，但他做筆錄當天穿著的背心就跟畫面中的很像，就去比對
    ，後來確認果然不是同一件，只是風格很像，之後就請員警
    做筆錄，被告去警局做筆錄時，身穿之背心是偵卷第15頁上
    兩張照片，背心上有國旗、有縫「王文灿」，中正時報之背
    心，這種記者背心一般是訂做，不可能是公發，再者一般人
    都會用繁體字，但是背心上的王文灿，「灿」為簡體字，加
    上縫法相同，所以由王文燦犯案之可能性很大，從這個照片
    看臉跟勘驗的犯嫌穿背心的臉，下巴部分跟嘴唇，鼻子眼睛
    ，面容部份十分相似等語甚明【見本院卷第311至312頁】，
    並有照片黏貼紀錄表：被告照片、監視錄影畫面擷圖在卷可
    徵【見偵卷第15至19頁】，從而，依偵卷第17頁監視錄影畫
    面擷圖被告照片之穿著背心的臉，下巴部分跟嘴唇，鼻子眼
    睛，面容部份，與偵卷第15頁被告照片之穿著背心的臉，下
    巴部分跟嘴唇，鼻子眼睛，面容係屬同一人，二者清晰可見
    ，一見即明，且因被告否認犯行，亦不願意提供偵卷第17至
    19頁穿白色短上衣之不詳姓名年籍男子身分，供警方調查，
    益徵被告上開所辯，純屬犯後飾詞狡辯，核與事實完全不符
    ，應無可信。
　㈣綜上，本案事證明確，被告上開所為共同侵入住宅竊盜之犯
    行，堪以認定，應予依法論科。
二、論罪科刑　
  ㈠核被告王文燦所為，係犯刑法第321條第1項第1款之侵入住宅
    竊盜罪。
  ㈡又被告與真實姓名年籍不詳之1名成年男子，就上開侵入住宅
    竊盜犯行，有犯意聯絡及行為分擔，皆應論以共同正犯。
  ㈢按司法院大法官釋字第775解釋：「刑法第47條第1項規定：『
    受徒刑之執行完畢，或一部之執行而赦免後，5年以內故意
    再犯有期徒刑以上之罪者，為累犯，加重本刑至二分之一。
    』有關累犯加重本刑部分，不生違反憲法一行為不二罰原則
    之問題。惟其不分情節，基於累犯者有其特別惡性及對刑罰
    反應力薄弱等立法理由，一律加重最低本刑，於不符合刑法
    第59條所定要件之情形下，致生行為人所受之刑罰超過其所
    應負擔罪責之個案，其人身自由因此遭受過苛之侵害部分，
    對人民受憲法第8條保障之人身自由所為限制，不符憲法罪
    刑相當原則，牴觸憲法第23條比例原則。於此範圍內，有關
    機關應自本解釋公布之日起2年內，依本解釋意旨修正之。
    於修正前，為避免發生上述罪刑不相當之情形，法院就該個
    案應依本解釋意旨，裁量是否加重最低本刑。」查，被告前
    因竊盜案件，經宜蘭地院以106年度易字第322號判決判處有
    期徒刑4月、3月確定；復因傷害案件，經宜蘭地院以106年
    度簡字第458號判決判處有期徒刑4月，復經宜蘭地院以106
    年度簡上字第44號判決上訴駁回確定；上開二案再經宜蘭地
    院以108年度聲字第71號裁定合併定有期徒刑10月，復經臺
    灣高等法院以108年度抗字第578號裁定抗告駁回確定，嗣於
    109年4月10日徒刑執行完畢，再與另案拘役接續執行，於10
    9年6月24日拘役執行完畢出監之事實，有臺灣高等法院被告
    前案紀錄表1份附卷可參，其於前案有期徒刑執行完畢後，5
    年以內故意再犯本件有期徒刑以上之罪，為累犯，依司法院
    大法官釋字第775號解釋意旨，為避免發生罪刑不相當之情
    形，法院就個案應依該解釋意旨，裁量是否加重最低本刑，
    因此，本院審酌被告前開構成累犯之竊盜案件，與本案所犯
    竊盜罪之罪質、罪名、犯罪類型、侵害法益均相同，且前已
    有多次竊盜等侵害他人財產權前科，經判處罪刑執行完畢後
    ，猶再為本案相同罪質之竊盜犯行，顯見被告未因前案徒刑
    之執行產生警惕，足認具有特別惡性，且對刑罰之反應力薄
    弱，本案適用累犯規定予以加重其刑，亦無所受刑罰超過所
    應負擔罪責因此過苛之情，本院認本件有加重法定本刑必要
    ，爰依刑法第47條第1項之規定加重其刑並無違反比例原則
    ，爰依上開規定，加重其刑。
  ㈣爰審酌被告前有賭博、妨害兵役、殺人未遂、誣告、妨害公
    務、毀損、偽造文書、傷害及多次竊盜之犯罪科刑紀錄（累
    犯部分不予重複評價），素行非佳，不思以正當途徑賺取所
    需，反希冀不勞而獲，而以竊盜方式獲取不應得之財物，顯
    未能尊重他人之財產法益，法治觀念淡薄，所為實屬不該，
    且犯後飾詞狡辯，否認犯行，亦不願意提供偵卷第17至19頁
    穿白色短上衣之不詳姓名年籍男子即共犯，警方亦查無所獲
    ，足徵其犯後態度非佳，復考量刑法第321條立法理由：【
    一、為保障民眾生命、財產之安全及免於恐懼之自由，對於
    犯特定竊盜罪者應加重處罰，爰增列併科罰金之規定，將第
    一項本文修正為「犯竊盜罪而有下列情形之一者，處六月以
    上、五年以下有期徒刑，得併科新臺幣十萬元以下罰金：」
    。二、鑑於民眾工作時間涵蓋日、夜間時段，故現行加重竊
    盜罪僅就夜間侵入住宅為加重構成要件，不足以保障全體民
    眾之利益。爰將第一項第一款修正為「侵入住宅或有人居住
    之建築物、船艦或隱匿其內而犯之者。」】，是被告夥同偵
    卷第17至19頁穿白色短上衣之不詳姓名年籍男子即共犯之共
    同犯侵入住宅竊盜罪過程，依上開當庭播放並勘驗證人鄺柏
    翰所攜帶之光碟檔案（播放光碟）之勘驗內容以觀，若案發
    時有人在內者，必定身心恐懼受鉅大損害無訛，其光碟檔案
    多長約15至20分鐘許，其二人行竊當時係快樂笑容燦爛無比
    之臉部表情，毫無懊懼，完全是你家是我家，任由我取受，
    因而致被害人之財產安全及免於恐懼之自由受鉅創，亦未見
    被告果由其臺灣高等法院被告前案紀錄表所示之先前刑事偵
    、審、執行之經驗中，獲得警惕效果，而仍繼續竊盜危害社
    會治安，破壞一般人對住居、財產安全之信賴，兼衡告訴人
    於電話中表示：他偷我很多次了，最好可以把他抓去關，我
    也沒有調解或和解意願，有本院電話紀錄表1紙【見本院卷
    第109頁】在卷可參，並考量其犯罪動機、手段、犯罪所生
    危害及其自陳獨居，經濟狀況沒有收入，國中畢業，離婚，
    小孩都歸女方等一切情狀【見本院卷第316頁】，乃量處如
    主文所示之刑，用示懲戒，併啟被告即時醒悟自我反省，一
    再違法犯紀，這樣做有時候，自己想通了一些事，才發現自
    己所在乎的事是那麼可笑，但自己受損了，得不償失，所以
    ，自只有去掉了自私、自利、自愛，以真心誠意改過，勿心
    存僥倖，否則，種如是因、得上開如是果，後悔會來不及，
    因此，乘目前自己還來得及回頭，人生只有一次機會而已，
    凡走過的人生也不會再重來過 1次，自己要給自己機會，因
    為人在的時候，以為來日方長什麼都有機會，其實人生是減
    法，過一日，就少一日，多給自己說聲對不起，這些年一直
    沒學會愛自己！自己需要自己疼，不要在心情糟爛差的時候
    ，去違法犯紀，人生之旅有時候，沒有下一次，沒有機會重
    來，沒有暫停繼續；有時候，錯過了現在，就永遠永遠的沒
    機會了，自己用心甘情願的改過心，看得起自己，自己不再
    害自己，好好把握自己的未來人生正確方向，不要結交損友
    ，不要再違法犯紀，宜親近有德，遠避凶人，惡念不存，行
    善福報，善惡兩途，禍福攸分，一切唯心自召，夫心起於善
    ，善雖未為，禍已不存；或心起於惡，惡雖未為，福已不存
    ，職是，其有曾行惡事，後自改悔，諸惡莫作，眾善奉行，
    久久必獲吉慶，所謂轉禍為福也，因此，正邪善惡完全繫在
    自己這念心之當下抉擇，好的頭腦智慧用在不好的地方，是
    很可惜、遺憾。職是，莫輕竊盜犯行小惡，以為無殃，水滴
    雖微，漸盈大器，惡習歷久不亡，小竊過不改，積足滅身，
    摸摸自己良心，試想看看自己日後若死亡時，替自己辦後事
    的係損友會痛心哭、會出錢出力嗎？因此，乘目前自己還來
    得及回頭，宜早日改過，保護自己亦保護社會大眾，就從現
    在當下一念心正善抉擇之力行，自己善思回頭從善，則日日
    平安喜樂，永不嫌晚。
三、本件之未扣案犯罪所得如附表編號㈠至㈣所示之物，均沒收之
    ，於全部或一部不能沒收或不宜執行沒收時，連帶追徵其價
    額，理由如下：
  ㈠按「犯罪所得，屬於犯罪行為人者，沒收之。但有特別規定
    者，依其規定。」、「前二項之沒收，於全部或一部不能沒
    收或不宜執行沒收時，追徵其價額。」，刑法第38條之1第1
    項、第3項分別定有明文。又按刑法第38條之1條第3項所謂
    「追徵其價額」係在無法對原利得客體執行沒收時，改為沒
    收相當於利得之「替代價額」，依此，上開替代價額之追徵
    規定，應解釋為替代物沒收之補充規定，僅在連替代物也一
    部或全部不能或不宜執行沒收時，始追徵其價額。再按「任
    何人都不得保有犯罪所得」為普世基本法律原則，犯罪所得
    之沒收或追徵其價額，在於剝奪犯罪行為人之實際犯罪所得
    （原物或其替代價值利益），使其不能坐享犯罪之成果，以
    杜絕犯罪誘因，可謂對抗、防止經濟、貪瀆犯罪之重要刑事
    措施，性質上屬類似不當得利之衡平措施，著重所受利得之
    剝奪。然苟無犯罪所得，自不生利得剝奪之問題，固不待言
    。再共同正犯之犯罪所用或因犯罪所得之物採連帶沒收主義
    ，乃因共同正犯於犯意聯絡範圍內，同負行為責任，且為避
    免執行時發生重複沒收之故。因此，若應沒收之物係屬特定
    之物，因彼等就該沒收之物，應共同負責，且無重複執行沒
    收之疑慮，自無諭知連帶沒收之必要（最高法院98年度臺上
    字第4003號判決可資參照）。另按所謂各人「所分得」，係
    指各人「對犯罪所得有事實上之處分權限」，法院應視具體
    個案之實際情形而為認定：倘若共同正犯各成員內部間，對
    於不法利得分配明確時，固應依各人實際分配所得沒收；然
    若共同正犯各成員對於不法利得享有共同處分權限時，則應
    負共同沒收之責（最高法院104 年度台上字第3937號判決意
    旨參照）。而在刑法沒收新制生效施行後，沒收已不具備刑
    罰（從刑）本質，而具有刑罰及保安處分以外之獨立法律效
    果（刑法第2 條之修正立法說明參照），性質上屬於準不當
    得利之衡平措施。倘個案中得以明確認定共犯之實際犯罪利
    得，則就各人分得之數宣告沒收、追徵，固無疑義。惟共犯
    如就犯罪利得具有事實上之共同支配關係，且實際上難以區
    別各人分受之數或利益，為澈底落實沒收新制「任何人都不
    得保有犯罪所得」之宗旨，仍應就全部犯罪所得宣告沒收，
    以資適法。又刑法沒收之物係針對原物而言，原物具特定性
    ，並無重複執行之可能，惟代替物則喪失原物之特定性，將
    產生重複執行之疑慮，從而，於追徵價額情形，如共犯就犯
    罪利得具有事實上之共同支配關係，為避免重複執行之疑慮
    ，即應諭知連帶追徵，藉以表彰共同正犯就同一義務事項，
    於執行目的之達成與否，均免或仍各負全責（臺灣臺北地方
    法院105年度易字第622號判決意旨可參）。
  ㈡查，如附表編號㈠至㈣所示之電冰箱1台、電鋸2支、瓦斯爐1台
    、烤肉架1個，係本件被告與真實姓名年籍不詳之成年男子
    共同行竊所得，業據告訴人吳焜良於警詢時證述明確綦詳【
    見偵卷第12頁】，對照證人鄺柏翰之證述：據被害人所述，
    被告王文燦拿走電冰箱1台、電鋸2支、瓦斯爐1台、烤肉架1
    台跟其他的生活用品，因為他幾乎什麼都會拿，就是看到什
    麼拿什麼等語【見本院卷第309頁】，因此，電冰箱1台、電
    鋸2支、瓦斯爐1台、烤肉架1個如附表編號㈠至㈣所示，均屬
    被告與共犯即真實姓名年籍不詳之成年男子因犯罪而共同獲
    取之財物，又均未據扣案，亦未歸還或賠償予告訴人，爰依
    刑法第38條之1第1項前段規定宣告沒收，並依同條第3項規
    定，於全部或一部不能沒收或不宜執行沒收時，連帶追徵其
    價額。
  ㈢另按沒收或追徵，有過苛之虞、欠缺刑法上之重要性、犯罪
    所得價值低微，或為維持受宣告人生活條件之必要者，得不
    宣告或酌減之，刑法第38條之2第3項定有明文。查，本件被
    告與真實姓名年籍不詳之成年男子共同竊得之「其他不詳居
    家用品」，雖亦係其等之犯罪所得，而均未據扣案，亦未賠
    償或歸還予告訴人，然因「其他不詳居家用品」之項目、品
    名之犯罪所得價值不明確，本院無從估算，亦欠缺刑法上之
    重要性，為避免日後執行困難，此部分爰不併予諭知之沒收
    或追徵，附此敘明。
參、據上論斷，應依刑事訴訟法第299條第1項前段，刑法第28條
    、第321條第1項第1款、第47條第1項、第38條之1第1項、第
    3項，刑法施行法第1條之1第1項，判決如主文。
肆、本案經檢察官陳虹如提起公訴，檢察官林渝鈞到庭執行職務
    。
中　　華　　民　　國　　111 　年　　6 　　月　　22　　日
 　　　　　　　 　刑事第三庭法　官　施添寶
以上正本證明與原本無異。
如不服本判決應於收受送達後20日內向本院提出上訴書狀，並應
敘述具體理由；其未敘述上訴理由者，應於上訴期間屆滿後20日
內向本院補提理由書(均須按他造當事人之人數附繕本)「切勿逕
送上級法院」。　　　　　　　　　　　
告訴人或被害人如對於本判決不服者，應具備理由請求檢察官上
訴，其上訴期間之計算，係以檢察官收受判決正本之日期為準。
中　　華　　民　　國　　111 　年　　6 　　月　　23　　日
                            書記官  陳怡文
附錄本判決論罪科刑法條：
中華民國刑法第321條
犯前條第1項、第2項之罪而有下列情形之一者，處6月以上5年以
下有期徒刑，得併科50萬元以下罰金：
一、侵入住宅或有人居住之建築物、船艦或隱匿其內而犯之。
二、毀越門窗、牆垣或其他安全設備而犯之。
三、攜帶兇器而犯之。
四、結夥三人以上而犯之。
五、乘火災、水災或其他災害之際而犯之。
六、在車站、港埠、航空站或其他供水、陸、空公眾運輸之舟、
    車、航空機內而犯之。
前項之未遂犯罰之。

附表：
編號 物品名稱 數量 備註  ㈠ 電冰箱 1台 價值新臺幣10,000元  ㈡ 電鋸 2支 價值新臺幣12,000元  ㈢ 瓦斯爐 1台 價值新臺幣 3,000元  ㈣ 烤肉架 1個   價值新臺幣 5,000元